---
title: "Proyecto Mineria de datos"
author: "Javier Mombiela, Jose Hernandez, Pablo Gonzalez"
date: "2023-03-20"
output: html_document
---

```{r setup, include=FALSE}
knitr::opts_chunk$set(echo = TRUE)
library(dplyr)
library(cluster) #Para calcular la silueta
library(e1071)#para cmeans
library(mclust) #mixtures of gaussians
library(fpc) #para hacer el plotcluster
library(NbClust) #Para determinar el número de clusters óptimo
library(factoextra) #Para hacer gráficos bonitos de clustering
library(hopkins) #Para revisar si vale la pena hacer agrupamiento
library(GGally) #Para hacer el conjunto de graficos
library(FeatureImpCluster) #Para revisar la importancia de las variables en los grupos.
library(pheatmap) #Para hacer mapa de calor
library(dplyr)
library(nortest)
library(rpart)
library(caret)
library(tree)
library(rpart.plot)
library(randomForest)
```

# Proyecto mineria

## Lectura de los datos
```{r}
datos_proyecto <- read.csv("data_set_completo.csv")
```

## 1 Resumen de los datos
```{r}
summary(datos_proyecto)
```
Como se peude visualizar en el resumen de datos existen variables que tienen un maximo de 99 pero esto en realidad un valor vacio ya que en el sitio web del INE mas especificamente en la parte de diccionario de variables que nos menciona lo antes descrito, por lo que hay que hacer un filtro al data frame que si existe un valor de 99 lo cambie como nulo para que estos datos no afecten en nuestros resultados.

```{r}
datos_proyecto$Libras <- ifelse(datos_proyecto$Libras == 99, NA, datos_proyecto$Libras)
datos_proyecto$Onzas <- ifelse(datos_proyecto$Onzas == 99, NA, datos_proyecto$Onzas)
datos_proyecto$Tohite <- ifelse(datos_proyecto$Tohite == 99, NA, datos_proyecto$Tohite)
datos_proyecto$Tohim <- ifelse(datos_proyecto$Tohim == 99, NA, datos_proyecto$Tohim)
datos_proyecto$Tohivi <- ifelse(datos_proyecto$Tohivi == 99, NA, datos_proyecto$Tohivi)



```

### Cuantas columnas y variables hay en el dataset
```{r}
dim(datos_proyecto)
```



## 2 Tipos de las variables en el dataset

Depreg (Departamento de Registro) = Cualitativa  
Mupreg (Municipio de Registro) = cualitativa  
Mesreg (Mes de Registro) = Cualitativa  
Añoreg (Año de Registro) = Cualitativa  
Libras (Peso del bebe en libras) = Cuantitativa  
Onzas (Peso del bebe en onzas) = Cuantitativa  
Sexo (Sexo del bebe) = Cualitativa  
Tipar (Tipo de parto) = Cualitativa  
Tohite (Total de hijos tenidos ) = Cuantitativa  
Tohim (Total de hijos muertos) = Cuantitativa   
Tohivi (Total de hijos vivos) = Cuantitativa  


